【裁判字號】    98,裁,2732
【裁判日期】    981112
【裁判案由】    營業稅
【裁判全文】
最  高  行  政  法  院  裁  定
                                      98年度裁字第2732號
上  訴  人  威爾雪國際股份有限公司
代  表  人  甲○○
被 上訴 人  財政部基隆關稅局
代  表  人  乙○○
上列當事人間營業稅事件，上訴人對於中華民國98年8月13日臺
北高等行政法院98年度訴字第1244號判決，提起上訴，本院裁定
如下：
    主  文
上訴駁回。
上訴審訴訟費用由上訴人負擔。
    理  由
一、按對於高等行政法院判決之上訴，非以其違背法令為理由，
    不得為之，行政訴訟法第242條定有明文。依同法第243條第
    1項規定，判決不適用法規或適用不當者，為違背法令；而
    判決有同條第2項所列各款情形之一者，為當然違背法令。
    是當事人對於高等行政法院判決上訴，如依行政訴訟法第24
    3條第1項規定，以高等行政法院判決有不適用法規或適用不
    當為理由時，其上訴狀或理由書應有具體之指摘，並揭示該
    法規之條項或其內容；若係成文法以外之法則，應揭示該法
    則之旨趣，倘為司法院解釋或本院之判例，則應揭示該判解
    之字號或其內容。如以行政訴訟法第243條第2項所列各款情
    形為理由時，其上訴狀或理由書，應揭示合於該條項各款之
    事實。上訴狀或理由書如未依此項方法表明者，即難認為已
    對高等行政法院判決之違背法令有具體之指摘，其上訴自難
    認為合法。
二、緣上訴人於民國（下同）97年5月7日委由慶豐報關股份有限
    公司（下稱慶豐報關公司）以連線方式向被上訴人報運進口
    ICE MAKER設備（報單號碼：第AA/97/1807/3009號）1批，
    經電腦核定按C2（文件審核）方式通關。嗣上訴人以幣別申
    報錯誤，申請更正，案經被上訴人查核結果，以上訴人誤將
    進口貨物幣別USD申報為JPY，致短漏營業稅，乃依據加值型
    及非加值型營業稅法（下稱營業稅法）第51條7款規定，按
    其所漏稅額新臺幣（下同）537,281元，處以0.5倍之罰鍰計
    268,600元（計至百元止）。上訴人不服，循序提起行政訴
    訟，案經原審駁回其訴。本件上訴人對於臺北高等行政法院
    判決上訴，主張：上訴人申請更正貨物幣別，縱因不符關稅
    法第17條第5項之規定，而為被上訴人所不許，惟與上訴人
    是否有營業稅法第51條第7款規定之「其他有漏稅事實」，
    顯屬二事，本件原判決逕以上訴人之申請更正於法不合，即
    認有營業稅法第51條第7款規定之「其他有漏稅事實」，顯
    未斟酌全辯論意旨及調查證據之結果，並依論理及經驗法則
    判斷事實之真偽，而有判決不適用法規之違背法令；又雖代
    理人慶豐報關股份有限公司誤載幣值，致貨物價值有錯誤之
    情事，惟顯係一般之報單誤繕，而非營業稅法第51條第7款
    規定之「其他有漏稅事實」，原判決未調查證據，亦未說明
    理由，遽認上訴人有營業稅法第51條第7款規定之「其他有
    漏稅事實」情事，亦有判決不備理由之違背法令；另被上訴
    人係在上訴人主動申請更正、補報所漏稅款後始知悉上訴人
    之幣別誤繕行為，在此之前被上訴人並無所謂調查行為，自
    無所謂調查基準日問題，上訴人符合稅捐稽徵法第48條之1
    規定，而應予免罰，原判決未察，亦顯有判決不適用法規之
    違背法令等語，雖以該判決違背法令為由，惟查慶豐報關公
    司於系爭貨品進口之申報，確有將幣別美金申報為日幣，未
    正確申報幣別之情形，此等事實自屬未依規定申報，且將造
    成稅額計算上之短漏。而本件上訴人原申報價格為CIF TWD
    165,106元、原申報營業稅為TWD 8,461元，嗣經被上訴人查
    核以正確幣別核估，應按CIF TWD 10,648,582元，重新核計
    應繳營業稅為545,742元，上訴人原申報營業稅費低於應繳
    稅費，自有逃漏營業稅之事實，堪以憑認。上訴人雖主張其
    所提供之INVOICE及PACKING LIST全部正確，該案之逃漏營
    業稅，係報關行繕打報單疏失，誤將幣別USD打為JPY而發生
    金額錯誤，慶豐報關公司於申報後2分鐘隨即發現錯誤並予
    更正、重新傳輸，已即時更正，並依法繳納稅款，符合關稅
    法第17條第5項之規定，且無營業稅法第51條第7款規定之違
    法情事云云。然上訴人係委由慶豐報關公司以電腦連線方式
    ，於97年5月7日15時17分向被上訴人申報後，經被上訴人定
    以「C2」（即文件審核通關)，是上訴人既未於被上訴人核
    定通關方式前申請更正，縱其業已主動向被上訴人申請更正
    ，惟依上開關稅法第17條第5項之規定，其就此更正事項違
    反關稅法規定者，既未於海關核定應審文件前為之，而仍無
    解其已成立之違章責任。又慶豐報關公司於同日15時19分重
    新傳輸更正後之報單，因屬A類錯單，依貨物通關自動化報
    關手冊第陸、十.簡5106不受理報關原因通知所載，視為「
    未受理申報」，不能補正，故該次更正後之報單不能發生補
    正第一次申報錯誤的效果。再者，本案既經電腦核定為C2（
    應審文件）通關，被上訴人業已著手進行調查，上訴人主動
    陳報申報幣別錯誤之行為，係於被上訴人進行調查之後，並
    無免罰之適用等由，為原判決詳予敘明在案，足見原判決對
    上訴人主張已詳予指駁何以不可採之理由，並無判決不備理
    由之情事。是以上訴理由所陳各節，係就原審已不採其主張
    之論述，再以起訴意旨略同之詞指摘原判決為不當，並就原
    審已論斷者，泛言未論斷，或就原審所為論斷，泛言其論斷
    矛盾，而非具體說明其有何不適用法規或適用法規不當之情
    形，並揭示該法規之條項或其內容，及合於行政訴訟法第24
    3條第2項所列各款之事實，難認對該判決之如何違背法令已
    有具體之指摘。依首開規定及說明，應認其上訴為不合法。
三、據上論結，本件上訴為不合法。依行政訴訟法第249條第1項
    前段、第104條、民事訴訟法第95條、第78條，裁定如主文
    。
中    華    民    國    98    年    11    月    12    日
                    最高行政法院第七庭
                        審判長法官  藍  獻  林
                              法官  廖  宏  明
                              法官  張  瓊  文
                              法官  姜  素  娥
                              法官  林  文  舟
以  上  正  本  證  明  與  原  本  無  異
中    華    民    國    98    年    11    月    13    日
                              書記官  彭  秀  玲


司法院資訊處製作；財團法人民間司法改革基金會備份。
